# 吸收合并子公司

提问人：阿甘的吉他 时间：2021-04-19 15:59:00
A公司吸收合并全资子公司B公司，B公司税务注销时间为 2020 年 11 月，工商注销为 2021 年 2 月，吸收合并的时点应该是以什么时间为准？A公司吸收合并B公司时是否可以按照会计解释第 7 号中，“四、母公司直接控股的全资子公司改为分公司的，该母公司应如何进行会计处理？“原为同一控制下企业合并取得的子公司改为分公司的，应将合并日至改为分公司日原子公司实现的净损益，转入原母公司留存收益。”这句话是否应当理解为母公司账面长期股权投资与子公司净资产的差异全部计入留存收益，即计入未分配利润中去？

回答人：chenyiwei
1 、在此类吸收合并中，资产、人员和业务通常是逐步转移的。一般应根据转移进度相应进行会计处理，而不是集中在某一天进行会计处理。
2 、不应这样理解。只是将“合并日至改为分公司日原子公司实现的净损益，转入原母公司留存收益”。如还有其他差额的，该条也规定了相应的处理方法，包括最终将无法平衡的差额挤入资本公积。